臺灣臺北地方法院刑事裁定　　　　　　　　　　　　　　九十三年度自字第八五號
　　自　訴　人　乙○○
　　自訴代理人　曾孝賢律師
　　　　　　　　康文毅律師
　　被　　　告　甲○○
　　選任辯護人　蔡嘉政律師
　　　　　　　　劉立恩律師
右列被告因偽造文書案件，經自訴人提起自訴，本院裁定如左：
    主  文
自訴駁回。
    理  由
一、按法院或受命法官得於自訴案件第一次審判期日前訊問自訴人、被告及蒐集或調
    查證據，訊問及調查結果，如認為案件有刑事訴訟法第二百五十二條至第二百五
    十四條之情形者，得以裁定駁回其自訴，同法第三百二十六條第三項定有明文。
二、本件自訴意旨略稱：緣被告甲○○與案外人僑裕豐建設實業股份有限公司（下簡
    稱僑裕豐公司）周廖幸玉、廖玲玉、廖江水連、自訴人乙○○於民國七十九年間
    與案外人何政廣間，因損害賠償准予參與分配民事事件，在本院涉訟（七十九年
    度重訴字第三一一號），該案於八十年五月二十日為第一審判決後，被告未經自
    訴人同意，擅自於八十年七月二十六日冒用自訴人名義為和解當事人，並偽造自
    訴人署押於和解書，嗣被告與自訴人間履行協議民事事件，在本院涉訟（九十二
    年度訴字第四○四九號），被告於九十二年十一月二十四日民事辯論意旨（一）
    狀中主張「被告（即本件自訴人）既已參與和解過程並且簽訂系爭和解契約」、
    「此有原、被告（即本件自訴人）及何政廣三方間簽訂之和解書可證」，將該和
    解書提出於法院而行使，足生損害於自訴人，核被告所為，係犯刑法第二百十六
    條、第二百十條行使偽造私文書罪嫌，爰依法提起自訴。
三、查自訴人主張被告所犯行使偽造私文書罪嫌，係以被告於本院九十二年度訴字第
    四○四九號民事事件繫屬中向本院提出一份具有自訴人乙○○簽名之和解書，且
    該簽名並非自訴人所為，以及提出該和解書為證，資為主要論據。復查，自訴代
    理人於第一次審判期日前，經本院受命法官訊問結果，坦承前開和解書簽訂過程
    「當時被告稱民事訴訟時都是由他負責的律師在接觸，因此在那件民事的和解上
    面，同樣也是在律師代理的範圍內，所以才以當事人全體的名義去進行和解，我
    們可以接受他應該是沒有故意去偽造文書的意思」等語，可認前開和解書上自訴
    人之簽名，係由委任之律師為達成和解而現場以當事人全體名義所簽訂，並不能
    證明自訴人簽名係被告所偽造、以及被告明知偽造之文書而向法院行使等事實。
    再者，自訴代理人亦於本院第一次審判期日前稱「本件純粹是民事債務的問題，
    我們不再追究」等語，顯見本件應係自訴人與被告間因民事債務問題才發生對和
    解書上簽名之誤解，尚與行使偽造文書罪構成要件有間。此外，自訴人亦未提出
    其他積極證據，證明被告有何行使偽造文書犯行而有刑事訴訟法第二百五十二條
    第十款犯罪嫌疑顯然不足之情形，依照首開說明，本件自訴應予駁回。
據上論結，應依刑事訴訟法第三百二十六條第三項、第二百五十二條第十款，裁定如
主文。
中　　　華　　　民　　　國　　九十三　　年　　　七　　　月　　 十二 　　日
                                      臺灣臺北地方法院刑事第十五庭
                                      審判長法  官 周祖民
                                            法  官 黃雅君
                                            法  官 范智達
右正本證明與原本無異。
如不服本裁定，應於送達後五日內，向本院提出抗告狀。
                                            書記官 田華仁
中　　　華　　　民　　　國　　九十三　　年　　　七　　　月　　 十二 　　日
